

ANGÉLICA ANDREA ÓRDENES HERNÁNDEZ

DISEÑADORA GRÁFICA & UX DESIGN



SOBRE MÍ

Diseñadora UX y diseñadora gráfica apasionada por el diseño y la tecnología. Motivada por aprender, en el área profesional y personal. Debido a mi inquietud de conocimiento comencé a estudiar programación web & UX design, este último me motiva a investigar y testear a usuarios, conocer sus experiencias e indagar en sus necesidades para poder entregar una solución que los ayude a ser felices.

Mis principales habilidades son, trabajo en equipo, colaborativa, creativa, iniciativa para resolver problemas y liderazgo. Desarrolladas durante el Bootcamp gracias a la metodología Agile.

Objetivo profesional es encontrar una empresa que me permita aplicar los conocimientos adquiridos de Laboratoria. Poder aportar con mi experiencia y competencias en distintas áreas de la empresa, obtener un buen desempeño y desarrollarme profesionalmente.



EXPERIENCIA

EMPRENDEDORA ANGELICANDREA

DICIEMBRE 2015 A LA FECHA

Diseño de figuras de porcelana en frío, accesorios como llaveros, collares, pins, entre otros bajo el concepto japonés kawaii (ternura). Venta de los productos a través de ferias temáticas de diseño independiente e ilustración y redes sociales.

DISEÑADORA GRÁFICA + CREATIVE

Octubre 2014 – Mayo 2015

Diseño de vitrinas y planimetría en un estudio de diseño estratégico y comunicación visual usando la metodología design thinking. Proyectos con DC Shoes, Nike, The North Face y Lenovo.

VOLUNTARIA FUNDACIÓN STUKA

Agosto 2013 a la fecha

Diseño de piezas gráficas para difundir jornadas de adopción. Elaboración de encuestas para conocer la experiencia de los usuarios de los seminarios que realiza la fundación. Administración de redes sociales y sitio web de la fundación.

PRÁCTICA LABORAL CORPORACIÓN BCI

Enero 2013 – Abril 2013

Diseño de piezas gráficas del contenido del sitio web y los correos que se envían a los usuarios.



EDUCACIÓN

LABORATORIA

UX DESIGN & DESARROLLADOR FRONT - END 2017 - 2018 (SEPTIEMBRE - MARZO)

IINACAP, SEDE APOQUINDO, LAS CONDES

DISEÑO GRÁFICO PROFESIONAL (TÍTULADA) 2008 - 2013



CURSOS

INNOVACIEN

CURSO DE WORDPRESS

CORPORACIÓN CONSTRUYENDO MIS SUEÑOS, UNIVERSIDAD DE CHILE

CURSO HABILIDADES DIRECTIVAS Y GESTIÓN DE NEGOCIO MAYO 2016 – JUNIO 2016



HERRAMIENTAS

UX DESIGN:

Marvel app | Figma | Loom

METODOLOGÍAS AGILE:

Design Thinking | Scrum | Lean UX

DISEÑO GRÁFICO:

Photoshop | Illustrator | Indesign

DESARROLLO WEB:

Html5 | Css | Javascript | Jquery | Bootstrap | Materialize GitHub



CONTÁCTAME

Fecha de nacimiento: 05 de febrero 1989

Dirección: Exequiel Fernández 2616, casa 11, Macul

Celular: +569 67854872

E-mail: angelica.andrea05@gmail.com Linkedin: www.linkedin.com/in/angelicandrea Portafolio: angelicandrea.github.io/angelica-ordenes